【裁判字號】    97,訴,2636
【裁判日期】    971212
【裁判案由】    違反毒品危害防制條例
【裁判全文】
臺灣彰化地方法院刑事判決              97年度訴字第2636號
公  訴  人  臺灣彰化地方法院檢察署檢察官
被      告  甲○○
上列被告因違反毒品危害防制條例案件，經檢察官提起公訴（97
年度毒偵字第3032號），本院依簡式審判程序判決如下：
    主    文
甲○○施用第一級毒品，累犯，處有期徒刑捌月。
    事    實
一、甲○○前因施用毒品案件，經國防部中部地方軍事法院於民
    國（下同）93年9 月27日，以93年度臺審字第218 號判決判
    處有期徒刑1 年確定，嗣經入監服刑，而於94年6 月27日徒
    刑執行完畢。另因施用毒品案件，經本院以91年度毒聲字第
    13號裁定送觀察、勒戒後，因有繼續施用毒品之傾向，再經
    本院以91年度毒聲字第763 號裁定令入戒治處所施以強制戒
    治、以91年度毒聲字第2052號裁定停止戒治付保護管束出所
    ，而於92年3 月20日因保護管束期滿未經撤銷，視為強制戒
    治執行完畢，並經臺灣彰化地方法院檢察署檢察官以92年度
    戒毒偵字第218 號為不起訴處分確定；復於前開強制戒治執
    行完畢釋放後5 年內之95年5 月至8 月間，因施用第一級毒
    品案件，經本院於95年11月1 日，以95年度訴字第1568號判
    決判處有期徒刑1 年2 月確定。詎仍不知悛悔，另行基於施
    用第一級毒品海洛因之犯意，於97年6 月25日下午為臺灣彰
    化地方法院檢察署採尿往前回溯72小時內之某時，在某不詳
    處所，以將海洛因摻入香菸內、點燃吸食煙霧之方式，施用
    第一級毒品海洛因1 次。嗣於97年6 月25日下午3 時44分許
    ，於其保護管束期間內，經臺灣彰化地方法院檢察署採集其
    尿液送驗後，結果呈海洛因代謝物嗎啡陽性反應。
二、案經臺灣彰化地方法院檢察署檢察官自動偵查起訴。
    理    由
一、本件被告甲○○所犯係死刑、無期徒刑、最輕本刑為3 年以
    上有期徒刑以外之罪，其前揭被訴事實為有罪之陳述，經審
    判長告知簡式審判程序之旨，並聽取其與公訴人之意見後，
    本院認無不得或不宜改依簡式審判程序進行之處，爰依刑事
    訴訟法第273 條之1 第1 項、第284 條之1 ，當庭裁定本案
    由受命法官獨任進行簡式審判程序，合先敘明。
二、上開事實，業據被告甲○○於本院審理時坦承不諱（見本院
    97年度訴字第2636號卷第38-40頁）且查：
（一）被告尿液經以氣相層析質譜儀（即ＧＣ／ＭＳ）方法檢驗
      結果，確呈第一級毒品海洛因代謝物嗎啡之陽性反應，有
      臺灣彰化地方法院檢察署施用毒品犯受保護管束人尿液檢
      體監管紀錄表、中山醫學大學附設醫院檢驗科藥物檢測中
      心97年7 月10日第0000000 號尿液檢驗報告、詮昕科技股
      份有限公司97年10月30日第7A210088號濫用藥物尿液檢驗
      報告各1 紙附卷足證（見臺灣彰化地方法院檢察署97年度
      毒偵字第3032號卷第5 、6 頁，本院97年度訴字第2636號
      卷第31頁），是認被告自白核與事實相符。
（二）依鑑識實務，按海洛因施用入人體後水解還原成嗎啡，再
      循嗎啡之代謝方式排出體外，且吸食或施打煙毒者，經人
      體代謝作用於8 小時內，即有30％之量排出，24小時之後
      ，續有約剩餘量之90％再排出，72小時之後仍有剩餘微量
      排出，吸食或施打者個人體質不同，其排出時間亦會有差
      異。是依上開說明，佐以被告前揭尿液檢驗報告，被告自
      白於前揭時間施用第一級毒品海洛因1 次等語，足認被告
      自白核與事實相符，堪可採為論罪科刑之依據。
（三）按現行毒品危害防制條例就施用毒品者，僅於「初犯」及
      「5 年後再犯」2 種情形，有其追訴條件之限制，即須於
      初犯經觀察、勒戒或強制戒治釋放後，5 年內均無施用毒
      品之行為，始能認其前所實施之觀察、勒戒或強制戒治已
      足遮斷毒癮，而得於5 年後再犯時，再予適用初犯之規定
      ，重行觀察、勒戒等程序；倘5 年內已經再犯，被依法追
      訴處罰，縱其第3次 （或第3 次以上）施用毒品之時間在
      初犯釋放5 年以後，即與「5 年後再犯」之情形有別，且
      因已於「5 年內再犯」，顯見其再犯率甚高，原實施觀察
      、勒戒或強制戒治，已無法收其實效，而無5 年戒斷期之
      存在，自無再經觀察、勒戒及強制戒治之必要，應由檢察
      官逕行起訴（最高法院95年度第7 次刑事庭會議決定參照
      ）。本件被告前因施用毒品案件，經本院以91年度毒聲字
      第13號裁定送觀察、勒戒後，因有繼續施用毒品之傾向，
      再經本院以91年度毒聲字第763 號裁定令入戒治處所施以
      強制戒治、以91年度毒聲字第2052號裁定停止戒治付保護
      管束出所，而於92年3 月20日因保護管束期滿未經撤銷，
      視為強制戒治執行完畢，並經臺灣彰化地方法院檢察署檢
      察官以92年度戒毒偵字第218 號為不起訴處分確定；復於
      前開強制戒治執行完畢釋放後5 年內之95年5 月至8 月間
      ，因施用第一級毒品案件，經本院於95年11月1 日，以95
      年度訴字第1568號判決判處有期徒刑1 年2 月確定，此有
      臺灣高等法院被告前案紀錄表及臺灣彰化地方法院檢察署
      刑案資料查註紀錄表各1 份在卷可參。揆諸前開決議意旨
      ，本次被告於97年6 月間再犯施用第一級毒品之犯行，即
      與「5 年後再犯」之情形有別，應依法追訴、審理。
三、核被告甲○○所為，係犯毒品危害防制條例第10條第1 項之
    施用第一級毒品罪。其施用第一級毒品而持有之低度行為，
    為施用第一級毒品之高度行為所吸收，不另論罪。又被告前
    因施用第一級毒品案件，經國防部中部地方軍事法院於93年
    9 月27日，以93年度臺審字第218 號判決判處有期徒刑1 年
    確定，嗣經入監服刑，而於94年6 月27日徒刑執行完畢，此
    有臺灣高等法院被告前案紀錄表及臺灣彰化地方法院檢察署
    刑案資料查註紀錄表各1 份在卷可憑，其於受有期徒刑執行
    完畢後，5 年以內故意再犯本件有期徒刑以上之罪，為累犯
    ，應依刑法第47條第1 項規定，加重其刑。爰審酌被告之素
    行、動機、目的、手段、施用次數、所生危害，及其犯後態
    度、確實有至醫院接受美沙冬替代治療（見臺灣彰化地方法
    院檢察署97年度毒偵字第3032號卷第19頁）等一切情狀，量
    處如主文所示之刑。另本件被告犯罪之時間係在96年4 月24
    日以後，並不符合中華民國96年罪犯減刑條例所定之減刑要
    件，尚無依該條例規定予以減刑之餘地，附此敘明。
據上論斷，應依刑事訴訟法第273 條之1第1項、第299條第1項前
段，毒品危害防制條例第10條第1 項，刑法第11條前段、第47條
第1 項，判決如主文。
本案經檢察官蔡明達到庭執行職務。
中    華    民    國    97    年    12    月    12    日
                        刑事第四庭    法  官  林秉暉
上正本證明與原本無異。
如不服本判決應於收受判決後10日內向本院提出上訴書狀，並應
敘述具體理由; 其未敘述上訴理由者，應於上訴期間屆滿後20日
內向本院補提理由書（均須按他造當事人之人數附繕本）「切勿
逕送上級法院」。
中    華    民    國    97    年    12    月    12    日
                                      書記官  張清秀
附錄本案論罪科刑法條全文：
毒品危害防制條例第10條第1項
施用第一級毒品者，處6月以上5年以下有期徒刑。


司法院資訊處製作；財團法人民間司法改革基金會備份。
